臺灣新竹地方法院刑事判決
110年度原訴字第55號
公  訴  人  臺灣新竹地方檢察署檢察官
被      告  玲振軒



指定辯護人  許民憲律師（義務律師）
上列被告因妨害秩序案件，經檢察官提起公訴（110年度偵字第3
493號、110年度少連偵字第96號），被告於本院準備程序進行中
，就被訴事實為有罪之陳述，經本院合議庭裁定由受命法官獨任
進行簡式審判程序，判決如下：
    主    文
丙○○犯在公眾得出入之場所聚集三人以上下手實施強暴罪，處有
期徒刑陸月，如易科罰金，以新臺幣壹仟元折算壹日。　
　　犯罪事實
一、甲○○因故不滿戊○○，於民國109年6月3日23時10分許，在新
    竹市○○路0段000號「笑傲江湖KTV」地下停車場巧遇戊○○，
    要求戊○○在現場等待，上樓邀集丙○○、乙○○、己○○、丁○○等
    人到場，其等明知該處為公眾得出入之場所，倘在該處聚集
    3人以上而發生衝突，足以造成公眾或他人恐懼不安，竟基
    於在公眾得出入之場所聚集3人以上施強暴及傷害之犯意聯絡
    ，共同徒手毆打戊○○，致戊○○受有右上眼瞼撕裂傷合併右眼
    角膜擦傷水腫、頭部挫傷、左臂擦挫傷等傷害（乙○○、甲○○
    、己○○、丁○○所涉罪嫌，另由本院審理中）。【起訴書犯罪
    事實二】
二、案經戊○○訴由新竹市警察局第一分局報告臺灣新竹地方檢察
    署檢察官偵查後起訴。
　　理    由
一、上開犯罪事實，業據被告丙○○於本院準備及簡式審判程序時
    坦承不諱（見原訴卷1第386、394頁），核與證人即告訴人
    戊○○於警詢時之指訴、同案被告乙○○、甲○○、丁○○於警詢時
    及偵查中之供述、同案被告己○○於警詢時之供述大致相符（
    見聲拘35卷第34至38頁、偵3493卷1第72至75、126至130頁
    、少連偵96卷1第150至153頁、偵3493卷3第40至42頁、少連
    偵96卷2第61至64頁、偵3493卷2第131至136、167至169頁）
    ，並有下列證據在卷可參，足認被告之任性自白與事實相符
    ，其所涉上開犯行，堪以認定，應依法論科。
　1.告訴人傷勢照片4張：他3299卷第7頁及反面。
  2.「笑傲江湖KTV」監視錄影畫面翻拍照片20張：他3299卷第8
    至12頁反面。
  3.告訴人0000000警詢指認之監視錄影畫面翻拍照片6張：他32
    99卷第20頁反面至22頁反面。
  4.國軍新竹地區醫院附設民眾診療服務處109年6月4日診斷證
    明書1紙：他3299卷第6頁反面。
  5.告訴人0000000警詢出具之指認犯罪嫌疑人紀錄表2份：聲拘
    35卷第39至44頁反面。
  6.告訴人0000000警詢出具之指認犯罪嫌疑人紀錄表3份：他32
    99卷第13至17頁。
  7.新竹市警察局第一分局北門派出所受理各類案件紀錄表、陳
    報單、受理刑事案件報案三聯單共3紙：他3299卷第23至24
    頁。
  8.「笑傲江湖KTV」監視器錄影光碟4片：110偵3493卷3後存放
    袋內（置於新竹市警察局第一分局北門派出所偵查錄音光碟
    存放袋，袋上註記文字「笑傲江湖KTV傷害案」）。
二、論罪科刑：
　㈠核被告所為，係犯刑法第150條第1項後段之在公眾得出入之
    場所聚集3人以上下手實施強暴罪及刑法第277條第1項之傷
    害罪。
　㈡被告與其他共犯，有犯意聯絡及行為分擔，依刑法第28條規
    定，應論以共同正犯。又刑法第150條第1項之犯罪構成要件
    須聚集3人以上，性質上屬於聚合犯，並應以在場共同實施
    或在場參與分擔實施犯罪之人為限，是在場參與實施犯行之
    人，彼等間有犯意聯絡及行為分擔，均應論以共同正犯，但
    依刑法條文有「結夥3人以上」者，其主文之記載並無加列
    「共同」之必要（最高法院79年度台上字第4231號判決同此
    見解），是本條文以「聚集3人以上」為構成要件，應為相
    同解釋，附此敘明。　
　㈢被告以一行為同時觸犯在公眾得出入之場所聚集3人以上下手
    實施強暴罪及傷害罪，為想像競合犯，應依刑法第55條前段
    規定，從一重論以在公眾得出入之場所聚集3人以上下手實
    施強暴罪。
　㈣爰以行為人責任為基礎，審酌被告應其他共犯之邀，在公眾
    得出入之場所聚集3人以上下手實施傷害，造成公眾或他人
    之危害、恐懼不安，妨害社會安寧秩序，另致告訴人受有傷
    害結果，所為實有不該。惟念及被告於本院審理時坦承犯行
    ，並透過其母親與告訴人成立和解，獲得告訴人之原諒，有
    和解協議書1紙在卷可參。兼衡被告於本院審理時自陳高中
    畢業之智識程度，入監前從事板模工作，平均月入約新臺幣
    3萬餘元，未婚，無小孩之家庭經濟狀況等一切情狀，量處
    如主文所示之刑並諭知易科罰金之折算標準。
據上論斷，應依刑事訴訟法第273條之1第1項、第299條第1項前
段，判決如主文。
本案經檢察官王遠志提起公訴，檢察官陳亭宇到庭執行職務。
中　　華　　民　　國　　111 　年　　5 　　月　　6 　　日
                  刑事第一庭  法  官  王凱平  
以上正本證明與原本無異。
如不服本判決，應於判決送達後20日內向本院提出上訴書狀。上
訴書狀應敘述具體理由，未敘述上訴理由者，應於上訴期間屆滿
後20日內補提理由書狀於本院（均須按他造當事人之人數附繕本
）「切勿逕送上級法院」。
中　　華　　民　　國　　111 　年　　5 　　月　　6 　　日
                              書記官  鍾佩芳
附錄本案論罪科刑法條： 　　
刑法第150條第1項
在公共場所或公眾得出入之場所聚集3人以上，施強暴脅迫者，
在場助勢之人，處1年以下有期徒刑、拘役或10萬元以下罰金；
首謀及下手實施者，處6月以上5年以下有期徒刑。
　　
刑法第277條第1項
傷害人之身體或健康者，處5年以下有期徒刑、拘役或50萬元以
下罰金。